【裁判字號】    98,上易,947
【裁判日期】    980501
【裁判案由】    毒品危害防制條例
【裁判全文】
臺灣高等法院刑事判決                 98年度上易字第947號
上  訴  人
即  被  告  甲○○
上列上訴人，因毒品危害防制條例案件，不服臺灣臺北地方法院
97年度易字第3533號，中華民國98年3 月25日第一審判決（起訴
案號：臺灣臺北地方法院檢察署97年度毒偵字第3176號、3414號
），提起上訴，本院判決如下：
    主  文
上訴駁回。
    理  由
一、按不服地方法院之第一審判決而上訴者，應向管轄第二審之
    高等法院為之。上訴書狀應敘述具體理由。上訴書狀未敘述
    上訴理由者，應於上訴期間屆滿後二十日內補提理由書於原
    審法院，逾期未補提者，原審法院應定期間先命補正。第二
    審法院認為上訴書狀未敘述理由或上訴有第362 條前段情形
    者，應以判決駁回之，但其情形可以補正而未經原審法院命
    其補正者，審判長應定期間先命補正，刑事訴訟法第361 條
    、第367 條分別定有明文。所謂不服第一審判決之具體理由
    ，係指依據卷內訴訟資料，具體指摘第一審判決關於認定事
    實、適用法律及量刑等項，有違法或不當之情形而言，此為
    提起第二審上訴法定要件。倘上訴理由之敘述未合乎具體之
    要求者，其上訴即屬同法第362 條前段所定「上訴不合法律
    上之程式」。至其理由具體與否，屬第二審法院審查範圍，
    不在第一審法院命補正之列，上訴書狀如已敘述理由，無論
    其具體與否，即無待其補提理由書或命補正問題，此與上訴
    書狀全未敘述上訴理由者，第一審法院依刑事訴訟法第 361
    條第3 項規定，應定期間先命補正情形，尚屬有別。第二審
    法院認為上訴書狀未敘述理由，依刑事訴訟法第367 條但書
    規定，始應定期間命其補正。如認上訴書狀已敘述理由，但
    其理由非屬具體，其所為上訴，即不符上訴之法定要件，自
    得逕行判決駁回，無定期命補正問題（最高法院97年度台上
    字第3599號判決參照）。
二、經查，上訴人即被告甲○○，前有施用毒品前科多次，不知
    悔改，(一)基於施用甲基安非他命犯意，於97年9 月14日13時
    許，在臺北市○○區○○路572號2樓住處，以其所有吸食器
    ，施用第二級甲基毒品安非他命1次，為警於97年9月18日持
    法院所核發搜索票，至上址執行搜索查獲。(二)基於施用甲基
    安非他命及持有第一級毒品海洛因犯意，於97年10月7 日15
    時許，在上開住處，以所有吸食器，施用第二級毒品甲基安
    非他命1 次，及非法持有其於不詳時地取得之第一級毒品海
    洛因1 袋。為警於同日21時持法院所核發之搜索票，至上址
    搜索查獲（施用毒品二次犯行部分，均已確定）。上開持有
    毒品海洛因犯行，已據當日執行搜索之員警顏志祥於原審時
    結證: 針筒是跟海洛因放在同一層抽屜內所鋪設之報紙下方
    起出，吸食器則下在下一層抽屜起出等語，及證人楊易山於
    原審時結證: 當天我負責搜索床頭，床頭櫃內無搜出任何東
    西等語，並有搜索票、搜索扣押筆錄、扣押物品目錄表在卷
    可稽，是扣案內含少量第一級毒品海洛因塑膠袋確係在被告
    所居住房間內五斗櫃內所鋪設報紙下方起出事實，已堪認定
    。被告於偵查中亦坦認「海洛因及扣案物都是我的，海洛因
    是我以前留下來的，我很久以前有施用過海洛因，可能是之
    前留下來的」等語。則該扣案之內裝少量第一毒品海洛因之
    塑膠袋既係藏放在被告所居住之房間內的五斗櫃，且被告於
    訊問初始復已坦承該毒品為其所有，足該扣案之毒品係被告
    所藏放無疑。被告雖否認上情，並請求傳訊證人楊姍姍到庭
    作證。惟查，被告於原審所辯各節，與其於警、偵訊所供顯
    不相符。而證人楊姍姍於原審作證時雖證稱伊曾在被告住處
    施用第一級毒品，並曾至被告居住的房間內使用電腦，惟另
    結證：不會翻動或是開啟被告在房間的衣櫃或是抽屜，且帶
    到被告家中施用的毒品包含器具，於離開的時候會帶走，不
    會留下。被告於97年10月7 日遭警搜索扣得壹包海洛因並非
    伊藏放在被告家，伊未曾把毒品袋子放在被告的五斗櫃內等
    語。是被告上開所辯各節，難以採信。本件被告持有第一級
    毒品海洛因之犯行，洵堪認定。原審乃論處被告累犯，量處
    有期徒刑三月，並將該毒品宣告沒收銷燬。經核其認事用法
    ，並未違反法令，或悖離經驗法則、論理法則，量刑亦允當
    ，從形式審查，並無違背法令情形。
三、被告提起上訴略以：被告確未持有該毒品，有證人可以證明
    原審時之證人楊姍姍所證係謊言云云，但查，本案係警方持
    搜索票查獲，又依被告於偵查中所供情節，佐以被告於本院
    準備程序時所供稱：查獲時屋內僅有伊一人等情，堪認被告
    上開上訴主張，尚嫌無憑，況被告於原審並未主張另有證人
    ，提起上訴，徒以該證人主張原審時證人證言不可採，請求
    進行無益之調查，核非適法之具體上訴理由。原審審酌被告
    前科多次，本件係累犯，因而為上開量刑，亦屬有據。被告
    徒以己見，另行主張有其他證人可證明，對原審就證據取捨
    ，另行爭執，無礙事實之認定。又被告對於原判決關於認定
    事實、適用法律及量刑，究竟如何違背法令或不當，並未依
    據卷內資料為具體之指摘。依前揭說明，被告上訴不合上訴
    之法定要件，爰不經言詞辯論，逕依法駁回其上訴。
據上論斷，應依刑事訴訟法第367條前段、第372條，判決如主文
。
中    華    民    國    98    年    5     月    1     日
                  刑事第三庭審判長法  官  陳博志
                                  法  官  許文章
                                  法  官  蔡聰明
以上正本證明與原本無異。
不得上訴。
                                  書記官  陳建邦
中    華    民    國    98    年    5     月    1     日
毒品危害防制條例第11條：
持有第一級毒品者，處3年以下有期徒刑、拘役或新臺幣5萬元以
下罰金。
持有第二級毒品者，處2年以下有期徒刑、拘役或新臺幣3萬元以
下罰金。
持有專供製造或施用第一、二級毒品之器具者，處1 年以下有期
徒刑、拘役或新臺幣1萬元以下罰金。
持有毒品達一定數量者，加重其刑至二分之一，其標準由行政院
定之。


司法院資訊處製作；財團法人民間司法改革基金會備份。
